臺灣雲林地方法院刑事判決　　　　　　　 96年度訴字第556號
公　訴　人　臺灣雲林地方法院檢察署檢察官
被　　　告　甲○○
　　　　　　　　　　（另案於臺灣雲林第二監獄執行中）
上列被告因違反毒品危害防制條例案件，經檢察官提起公訴（96
年度毒偵字第1049、1051號），嗣因被告就被訴事實為有罪之陳
述，經本院合議庭裁定由受命法官獨任適用簡式審判程序審理，
判決如下：
    主  文
甲○○施用第一級毒品，累犯，處有期徒刑拾月，減為有期徒刑
伍月；又施用第一級毒品，累犯，處有期徒刑拾月，減為有期徒
刑伍月。應執行有期徒刑拾月。
    事  實
一、甲○○前於民國87年間，因施用毒品案件，經本院裁定送觀
    察、勒戒後，認有繼續施用毒品之傾向，再經本院裁定令入
    戒治處所施以強制戒治，於88年5 月3 日因停止戒治、交付
    保護管束出所，於同年12月16日保護管束期滿執行完畢，並
    經臺灣雲林地方法院檢察署檢察官於89年1 月6 日以89年度
    戒偵字第8 號為不起訴處分確定；又於90年間，因施用毒品
    案件，經臺灣高等法院臺南分院裁定令入戒治處所施以強制
    戒治，於90年12月24日因停止戒治、交付保護管束出所，於
    91年7 月28日保護管束期滿執行完畢，另經本院於90年8 月
    28日，以90年度易字第467 號判處有期徒刑8 月，於同年9
    月16日確定；又於93年間，因施用毒品案件，經臺灣臺中地
    方法院於93年8 月30日，以93年度易字第1360號判處有期徒
    刑8 月，於同年10月4 日確定，上開2 罪接續執行，於94年
    5 月18日假釋出監，甫於同年6 月12日假釋期滿執行完畢。
二、詎其猶不知悔改，於前案強制戒治執行完畢後5 年內，復各
    基於施用第一級毒品海洛因之犯意，分別於95年9 月12日上
    午10時26分許回溯72小時內之某時，及同年11月8 日為警採
    尿時間回溯72小時內之某時，均在雲林縣不詳道路旁，以將
    第一級毒品海洛因摻水置於針筒內注射身體之方式，施用第
    一級毒品海洛因各１次。嗣因其為列管毒品人口，於95年9
    月12日上午10時26分許，依警方通知至雲林縣警察局西螺分
    局接受採尿送驗；另於同年11月8 日下午2 時55分許，在雲
    林縣西螺鎮○○路213 號，因另犯毒品案件為警拘提到案後
    ，經採尿送驗，因而查獲上情。
三、案經雲林縣警察局西螺分局報告臺灣雲林地方法院檢察署檢
    察官偵查起訴。
    理  由
一、按本件被告甲○○所犯係死刑、無期徒刑、最輕本刑為3 年
    以上有期徒刑以外之罪，其於準備程序就前揭被訴事實為有
    罪之陳述，經受命法官告知簡式審判程序之旨，並聽取其與
    公訴人之意見後，本院認無不得或不宜改依簡式審判程序進
    行之情事，依刑事訴訟法第273 條之1 第1 項、第284 條之
    1 規定，裁定本件由受命法官獨任進行簡式審判程序，合先
    敘明。
二、上揭犯罪事實，業據被告於本院審理中坦承不諱；且被告先
    後於95年9 月12日及同年11月8 日所採集之尿液經送驗結果
    ，均呈嗎啡陽性反應，此有詮昕科技股份有限公司95年9 月
    28日報告編號00000000號、同年11月24日報告編號5B140018
    號濫用藥物尿液檢驗報告、應受尿液採驗人尿液檢體採集送
    驗紀錄表、雲林縣警察局西螺分局查獲毒品嫌犯尿液送檢真
    實姓名對照表、查獲煙毒、麻管嫌犯尿液送驗真實姓名對照
    表各1 份附卷可稽，綜上足認，被告前揭自白核與事實相符
    ，應堪採為被告有罪之證據，則被告前開施用第一級毒品海
    洛因2 次之犯行，堪以認定。
三、核被告所為，均係犯毒品危害防制條例第10條第1 項之施用
    第一級毒品罪。其施用第一級毒品前後，持有海洛因之低度
    行為，為施用之高度行為所吸收，不另論罪。又被告上開2
    次犯行，犯意各別，行為不同，應分論併罰。再被告前因施
    用毒品案件，先後經本院以90年度易字第467 號及臺灣臺中
    地方法院以93年度易字第1360號，各判處有期徒刑8 月確定
    ，上開2 罪接續執行，於94年5 月18日假釋出監，甫於同年
    6 月12日假釋期滿執行完畢，有臺灣高等法院被告前案紀錄
    表在卷可按，其受有期徒刑之執行完畢後，5 年內故意再犯
    本件有期徒刑以上之罪，均為累犯，應依刑法第47條第1項
    之規定加重其刑。爰審酌被告前因施用毒品案件，先後經觀
    察勒戒、強制戒治及有期徒刑之執行，仍未戒絕毒品，再犯
    本件施用毒品犯行，顯見其無悔改之意，意志不堅，有失政
    府制定毒品危害防制條例之立法美意，本不宜寬貸，惟念其
    施用毒品乃自戕一己之身體健康，尚未害及他人，犯後亦坦
    承犯行，態度良好等一切情狀，分別量處如主文所示之刑。
    又被告犯罪後，中華民國九十六年罪犯減刑條例業於96 年7
    月4 日公布，同年月16日施行，查被告犯罪時間均在96 年4
    月24日之前，且無該條例所規定限制減刑之除外情事存在，
    爰依該條例第2 條第1 項第3 款、第7 條、第10條第1項 之
    規定，於裁判時分別減其宣告刑2 分之1 ，並定其應執行之
    刑如主文所示。
據上論斷，應依刑事訴訟法第273 條之1 第1 項、第284 條之1
、第299 條第1 項前段，毒品危害防制條例第10條第1 項，刑法
第11條前段、第47條第1 項、第51條第5 款，中華民國九十六年
罪犯減刑條例第2 條第1 項第3 款、第7 條、第10條第1 項，判
決如主文。
本案經檢察官李明哲到庭執行職務。
中　　華　　民　　國　　96　　年　　8 　　月　　31　　日
                  刑事第一庭    法  官   王雅苑
以上正本證明與原本無異。
如不服本判決，應於判決收受後10日內，向本院提出上訴狀（須
附繕本）。
                                書記官   譚系媛
中　　華　　民　　國　　96　　年　　8 　　月　　31　　日
附錄本案論罪科刑法條全文：
毒品危害防制條例第10條第1 項
施用第一級毒品者，處6 月以上5 年以下有期徒刑。
